Inventaris van het archief van Anthonie van der Heim, (1710) 1737-1746
Nationaal Archief, Den Haag
- Anthonij van der Heim als Raadpensionaris van de Staten van Holland en West-Friesland, 1737-1746, A
  - Algemeen, A.1
    - Correspondentie
      - Missiven, ingekomen bij Anthonij van der Heim, 1737-1746; 1-370
        - Steen, J. van der - priester in Haarlem 1746, 312; 1 stuk
        - Steenbergen, J. Beeldsnijder - burgemeester van Kampen en gedeputeerde ter Staten-Generaal voor Overijssel, 1737,1742-1744, 313; 1 omslag
        - Steiguer, Is. - officier 1745, 314; 1 stuk
        - Steijn, Pieter - lid van het College ter Admiraliteit van Amsterdam 1743, 1744 en 1746, 315; 7 stukken
        - Stöcken, I.H. van 1743, 316; 2 katernen
        - Straten, Adriaan van der - pensionaris van Leiden 1743-1746, 317; 1 omslag
        - Strick van Linschoten, J. 1743 en 1745, 318; 2 stukken
        - Sturier, P.D. - officier 1741, 319; 1 stuk
          in het Frans
        - Superville, Daniel de - officier 1746, 320; 1 stuk
        - Swart, Marcelis de resident in Rusland, 321-322
          - 1737-1742, 321; 1 omslag
          - 1743-1746, 322; 1 omslag
        - Sweth, Egbertus van der 1744, 323; 2 stukken
        - Teijlinge, Theodorus van - lid van de vroedschap van Rotterdam 1746, 324; 1 stuk
        - Thoma, de 1746, 325; 1 stuk
        - Til, Jan Rochus van - resident in Portugal 1737-1745, 326; 1 omslag
        - Torck, Frederik Willem - raad en rekenmeester van Gelderland 1741 en 1742, 327; 1 omslag
        - --, L.A. baron -, heer van Rozendaal - landdrost van de Veluwe 1743, 328; 2 stukken
        - Tour, D.C. du - officier 1745, 329; 1 stuk
        - --, J.P. du - officier 1745, 330; 1 stuk
        - Trevor, Robert - gezant van Groot-Brittannië in de Republiek 1738, 1739, 1745, 1746 en z.d., 331; 1 omslag
          In het Engels en het Frans
        - Umbgrove, G. 1744, 332; 2 stukken
        - Utenhove, I. van 1746, 333; 1 stuk
        - Valkenburg, M.W. van 1744, 334; 1 stuk
        - Vegilius, Johan - van Claerbergen - grietman 1739-1746, 335; 1 omslag
        - Veldtman, C.G. - officier 1743, 336; 5 stukken
        - Velius, I. - pensionaris van Hoorn 1742, 337; 1 stuk
        - Ventimiglia, Antonio 1740, 338; 1 stuk
          In het Italiaans
        - Vernet, Caspar - consul in Allicante 1745, 339; 1 stuk
        - Verschueren, C.B. 1742 en 1743, 340; 2 stukken
        - Veije, J. de 1744, 341; 1 stuk
        - Viersen, C.J. van 1742, 342; 2 stukken
        - Visscher, Adolf - fiscaal in Rotterdam 1737-1745, 343; 1 omslag
        - Volckershoven, de 1746, 344; 1 stuk
        - Vomzee, Wilt Nicolaas 1742, 345; 1 stuk
        - Voogd, Cornelis - oud-burgemeester van Schiedam 1746, 346; 3 stukken
        - Vos, Jacob 1743, 347; 1 stuk
        - Vriesen, J. 1737, 1742 en 1743, 348; 4 stukken
        - Vrijburgh, Jacob Josias - lid van de generaliteitrekenkamer 1740 en 1741, 349; 2 stukken
        - Waermont, S. z.d., 350; 1 stuk
        - Waldeck, Karel, prins van - officier 1742-1746, 351; 1 omslag
        - Walpole, Harstio - Brits regent 1739, 352; 1 stuk
          In het Engels
        - Wansculle, baron de - grand-prevoost van de kathedraal van Luik 1745, 353; 3 stukken
        - Wartensleben, Carel de - officier 1743, 354; 2 stukken
        - Wassenaar, Unico Wilhelm van, 355-358
          - Hoogheemraad van Rijnland 1739, 355; 2 stukken
          - Extraordinaris ambassadeur in - Frankrijk 1744, 356; 1 omslag
          - Minister plenipotentiaris in - Keulen 1745, 357; 1 pak
          - Minister plenipotentiaris in - Frankrijk, samen met jacob Gillis 1746, 358; 1 pak
        - Warteville, E. de - officier 1742 en 1744, 359; 3 stukken
        - Weerts, Joh. - secretaris van Deventer 1743, 360; 1 stuk
        - Welderen, Bernard graaf van - gedeputeerde ter Staten-Generaal voor Gelderland 1740, 361; 2 stukken
        - Wertmiller, Th.H. - officier 1745, 362; 1 stuk
        - Wesele, Anthonij van - procureur-generaal 1744 en 1746, 363; 2 stukken
        - Westerveen, A. - advocaat bij de V.O.C. 1738, 364; 4 stukken
        - W.I.C., kamer van Amsterdam 1738, 1739 en 1743, 365; 8 stukken
        - Wied, Frederik Alexander graaf van 1746, 366; 3 stukken
        - Willading, de - officier b.d. 1739-1741 en 1745, 367; 1 omslag
        - Wischer, N. - burgemeester van Schaffhausen 1743, 368; 2 stukken
        - Witt, Cornelis de 1743, 369; 1 stuk
        - --, C. de - oud-raad van Dordrecht 1739, 1741 en 1745, 370; 1 omslag
      - Registers van uitgaande brieven, 1738-1746, 371-379; 9 delen
        Namen van de personen aan wie de uitgaande brieven zijn gericht:
        Amsterdam, College ter Admiraliteit van, 1746
        Aremberg, Leopold Philippe, graaf van
        minister plenipotentiaris van Oostenrijk, 1745
        Assendelft, Willem van, resident in de Oostenrijkse Nederlanden, 1738-1740
        Aylva, Tjaard van, envoyé in Württemberg en minister plenipotentiaris bij de Opperrijnse Kreits, 1745 en 1746
        Bleiswijk, Dirck van, commissaris in Danzig, 1743
        Boetselaar, Jacob Philips baron van, ambassadeur in Groot-Brittannië, 1744-1746
        Bordes, Jan Carel des, agent ad interim in Turkije, 1745 en 1746
        Bouwer, Jan François, consul in Livorno, 1738
        Burmania, Barthold Douma van, extraordinaris envoyé in Oostenrijk, 1738-1746
        Buijs, Berend Willem, minister bij de Nedersaksische Kreits en resident bij de Hanzesteden, 1742 en 1744
        Calkoen, Cornelis, extraordinaris ambassadeur in Turkije en vanaf 1744 minister zonder karakter in Polen, 1738-1746
        Coymans, Gillis, resident in Denemarken, 1738, 1740-1746
        Dieu, Daniel de, afgevaardigde voor Holland naar de conferentie te Antwerpen over het barrière-Tractaat en vanaf 1745 extraordinaris envoyé in Rusland, 1738-1741, 1745 en 1746
        Egmond van der Nijenburg, Jan Egidius van, extraordinaris envoyé in Napels en Sicilië, 1739-1741
        Frederik, kroonprins van Pruisen, 1739
        Gallieris, Jacob Jan, minister in Regensburg, 1738-1744 en 1746
        Gillis, Jacob, minister plenipotentiaris in Frankrijk, 1746
        Greflein, Maurits, secretaris van Frans van der Meer, ambassadeur in Spanje, 1743 en 1744
        Haersolte tot den Oldenhoff, van, drossaard van Salland, 1743
        Hagenbach, J.C., secretaris van Jacob Johan Hamel Bruijnincx, extraordinaris envoyé in Oostenrijk, 1738
        Hessen, prins van 1741 en 1742
        Hirzel, H., burgemeester van Zürich, 1738
        Hochepied, Daniel Alexander de, consul in Smyrna, 1744
        Hoeij, Abraham van, ambassadeur in Frankrijk, 1738-1746
        Hop, Hendrik, extraordinaris envoyé in Groot-Brittannië, 1738-1746
        Karsseboom, Richard, advocaat van de W.I.C., 1738
        Keetelaar, Dignius, raadpensionaris van Zeeland, 1739
        Keulen, stadsbestuur van, 1741
        Kinschot, Johan Anthonie van, resident in de Oostenrijkse Nederlanden, 1741-1745
        Lansberge, Marinus van, resident in Keulen, 1739-1746
        Lansbergen, Joseph van, consul in Napels, 1738
        Lijnden, Abraham van, burggraaf van Vlaardingen, 1745
        Marteville, Lodewijk van, zaakwaarnemer in Pruisen, 1743-1746
        Mauricius, Jacob Johan, minister bij de Nedersaksische Kreits en resident bij de Hanzesteden, 1738-1742
        Meer, Frans van der, ambassadeur in Spanje, 1738-1743 (Zie ook inv.nr. 380)
        Nassau, Maurits van, officier, 1743
        --, prins van, 1738
        Neck, Lambert van, pensionaris van Rotterdam, 1741
        Paraviciny, Paulus de, consul in Algiers, 1740, 1741 en 1746
        Reede tot Ginkel, Reinhard van, minister zonder karakter in Pruisen, 1738-1743 en 1746
        Rumpff, Carel van, minister in Polen en Saksen, 1739, 1741-1744
        Salignac, Gabriël Jacques de -, markies de Fénélon, gezant van Frankrijk in de Republiek, 1739
        Sminia, I. van, secretaris van de Staten van Friesland, 1746
        Smissaert, Johan Carel, officier, 1745
        Spina, Petrus de, resident in Frankfort, 1738-1740
        Stanhope, W. -, lord Harrington, ambassadeur van Groot-Brittannië in de Republiek, 1745
        Swart, Marcelis de, resident in Rusland, 1738-1746
        Til, Jan Rochus van, resident in Portugal, 1738-1745
        Travest, Dirk Willem, zaakgelastigde in de Zuidelijke Nederlanden, 1740 en 1741
        Trevor, Robert, gezant van Groot-Brittannië in de Republiek, 1744
        Veldtman, C.G., officier, 1743
        Waldeck, Karel, prins van, officier, 1742
        Wassenaar, Unico Wilhelm van, extraordinaris ambassadeur en vanaf 1746 minister plenipotentiaris in Frankrijk, 1744-1746
        Westerveen, A., advocaat bij de V.O.C., 1738
        Willading, de, officier b.d., 1739
        - 1738, 371
        - 1739, 372
        - 1740, 373
        - 1741, 374
        - 1742, 375
        - 1743, 376
        - 1744, 377
        - 1745, 378
        - 1746, 379
      - Brieven van Anthonij van der Heim aan Frans van der Meer, ambassadeur in Spanje; afschriften, 1737-1743; 380; 1 band
  - Bijzonder, A.2
    - Binnenlandse zaken, A.2.1
      - Gewestelijke aangelegenheden, A.2.1.1
        - Holland, A.2.1.1.1
          - Financiën, A.2.1.1.1.1
            - Algemeen, A.2.1.1.1.1.1
              - Uittreksels uit de registers der resoluties van de Gecommitteerde Raden van Holland en West-Friesland betreffende ordonnanties, reglementen en instructies op het gebied van de financiën 1640, 1644, 1652, 1657, 1660, 1668 en 1734: afschriften, 18e eeuw; 381; 2 katernen en 7 stukken
                Resolutie 1734 gedrukt
              - Stukken betreffende het verpachten van de gemene middelen in beide kwartieren van Holland, 1732; 382; 1 omslag
                deels gedrukt
              - Lijst van retroacta over de periode 1653-1695, betreffende de invordering van verschillende belastingen. Met bijlage, 1733: afschriften, 383; 4 stukken
              - Ordonnantie van de Staten van Holland en West-Friesland betreffende de verpachting van de gemene middelen voor één jaar in een aantal plaatsen, 1735; 384; 1 stuk
                Gedrukt
              - Verbaal van de commies-fiscaal van de gemene middelen in het Zuiderkwartier van zijn bevindingen over de werkwijze in het Noorderkwartier en eventuele verschilpunten in de belastingen tussen beide kwartieren; afschrift. Met bijlage, 1740; afschrift., 385; 1 deel en 1 katern
              - Lijsten van data van resoluties van de Staten van Holland en West-Friesland over de periode 1720-1731, genomen ten aanzien van muntzaken, (1740); 386; 1 stuk
              - Aantekeningen van Van der Heim en anderen, inzake verschillende financiële aangelegenheden, 1736-1745. Deels in het klad. Deels met bijlagen, (1746), afschriften, 387; 1 omslag
              - Balans van het Noorderkwartier op 20 februari 1746 opgemaakt, 1746, afschrift; 388; 1 katern
            - Bijzonder, A.2.1.1.1.1.2
              - Inkomsten, A.2.1.1.1.1.2.1
                - Beschreven middelen, A.2.1.1.1.1.2.1.1
                - Verpondingen, A.2.1.1.1.1.2.1.1.1
                - Staten van de opbrengsten in de jaren 1727, 1728, 1731 en 1734 van de ordinaris verpondingen van de stemhebbende steden en 's-Gravenhage; afschriften, 389; 4 stukken
                - Memorie houdende advies van de Gecommitteerde Raden in beide kwartieren over de lijsten van de restanten van de verpondingen van die steden, die gelimiteerde consenten in de verpondingen hebben gedragen. Met bijlage, (1731), afschrift, 390; 1 katern en 1 stuk
                Memorie gedrukt
                - Staat van de bedragen van de kohieren van de in 1732 ingevoerde verponding op de huizen, 1733; 391; 1 stuk
                - Staat van de verpondingen van de tienden en duinen in Zuid-Holland, 1734; 392; 1 stuk
                - Uittreksel uit het register der resoluties van de Staten van Holland en West-Friesland van 8 juni 1734, betreffende een advies van de Gecommitteerde Raden op een rekest van het stadsbestuur van Gorinchem om een aantal huizen in Gorinchem van het kohier van de verpondingen te mogen verwijderen en om vermindering van de lasten voor de overige huizen en landerijen, 1734. Met bijlage, 393; 2 stukken
                - Staat van de ordinaris verponding over de heerlijke en andere goederen, die nog niet in de nieuwe kohieren zijn opgenomen; afschrift, 1734; 394; 1 stuk
                - Memorie betreffende de misstanden bij de invordering van de verponding in Holland; afschrift, (1734); 395; 1 stuk
                - Instructie voor de ontvanger van de ordinaris verpondingen van de beide kwartieren in 's-Gravenhage, opgesteld door de gecommitteerden uit het College van de Sociëteit van 's-Gravenhage; afschrift, (1735); 396; 1 katern
                - Uittreksels uit de registers der resoluties van de Staten van Holland en West-Friesland van 10 juni 1734, 22 februari 1735 en 2 juli 1935, betreffende de verponding van tienden, 1734 en 1735. Met notulen opgemaakt door Van der Heim van de besognes hierop gehouden, 1737 en 1738; 397; 1 omslag
                Resoluties gedrukt
                - Uittreksel uit het register resoluties van de Staten van Holland en West-Friesland van 23 augustus 1738, betreffende de uitschrijving van twee afgebrande molens in Oost-Zaandam uit het kohier der verpondingen, 1738. Met notulen opgemaakt door Van der Heim van de besognes hierop gehouden, 398; 2 stukken
                Resolutie gedrukt
                - Uittreksels uit de registers der resoluties van de Staten van Holland en West-Friesland betreffende de continuatie van het kohier der verpondingen met vijf jaar, 1738 en 1739. Met notulen opgemaakt door Van der Heim van de besognes hierop gehouden, 399; 1 omslag
                - Stukken betreffende het versnellen van het innen van de verpondingen, het verlengen van het kohier met zeven jaar en het afleggen van een eed door taxateurs, 1739; 400; 1 omslag
                Deels gedrukt
                - Uittreksel uit het register der resoluties van de Staten van Holland en West-Friesland van 24 juni 1740, betreffende het opstellen van richtlijnen voor het verlenen van korting op de verpondingen en andere lasten, 1740. Met notulen opgemaakt door Van der Heim van de besognes hierop gehouden, 1740. Met bijlage, 1728, 401; 3 stukken
                Resolutie en bijlage gedrukt
                - Resolutie van 1 november 1743, betreffende de verponding op huizen, 1743, minuut. Met notulen opgemaakt door Van der Heim van de besognes hierop gehouden, 402; 3 stukken
                - Personele quotisatie, A.2.1.1.1.1.2.1.1.2
                - Stukken betreffende een plan tot het invoeren van een personele quotisatie, om de tekorten op de extra-ordinaris middelen aan te vullen. Met retroacta, 1727, 1728 en 1730, 1741-1742; 403; 1 omslag
                - Uittreksels uit de registers der resoluties van de Staten van Holland en West-Friesland betreffende een rapportage van de Gecommitteerde Raden over het van 7 maart 1742 daterende reglement op de personele quotisatie, 1744. Met bijlagen, 1744. Met notulen opgemaakt door Van der Heim van de besognes gehouden op de resolutie van 9 december 1744, 404; 1 omslag
                - Plakkaat uitgevaardigd door de Staten van Holland en West- Friesland inzake de heffing van een 100e en 200e penning en van een personele quotisatie volgens de kohieren, vastgesteld in 1742, om de tekorten aan te vullen, 1745; 405; 1 deel
                - Uittreksel uit het register der resoluties van de Staten van Holland en West-Friesland van 24 en 27 juli 1945, inzake een rekest van Zeeuwse leden van het Hof van Holland, Zeeland en Friesland en van Zeeuwse raden in de Hoge Raad, om ontheven te worden van de plicht aan de personele quotisatie bij te dragen, daar ze reeds in Zeeland aan een soortgelijke belasting betalen, 1745. Met notulen opgemaakt door Van der Heim van de besognes hierop gehouden. Met bijlagen, (1745), afschriften., 406; 4 stukken
                - Memorie van commissarissen, belast met de peronele quotisatie te Leiden, betreffende het reglement op de personele quotisatie, (1745): afschrift, 407; 1 stuk
                - Uittreksel uit het register der resoluties van de Staten van Holland en West-Friesland van 30 maart 1746, inzake een missive van de Gecommitteerde Raden in beide kwartieren over de vraag of men in beroep mag gaan over de personele quotisatie, 1746. Met notulen opgemaakt door Van der Heim van de besognes hierop gehouden. Met bijlage, 408; 3 stukken
                Bijlage gedrukt
                - Familiegeld, A.2.1.1.1.1.2.1.1.3
                - Memorie betreffende de noodzaak van het invoeren van familiegeld, (1735); afschrift, 409; 1 stuk
                - Onbeschreven middelen, A.2.1.1.1.1.2.2
                - Imposten, A.2.1.1.1.1.2.2.1
                - Memories betreffende de impost op bier en de admodiatie van de wijn, (1730); afschriften, 410; 2 stukken
                - Uittreksel uit het register der resoluties van de Staten van Holland en West-Frieland van 14 januari 1739, betreffende een rekest van Jan Colnett om vrijdom van impost op kolen en hout die bestemd zijn voor zijn glasblazerij in de Diemer- of Watergraafsmeer, 1739. Met aantekeningen en Van der Heim. Met bijlage, 1738, (1738-1739); 411; 2 stukken
                - Stukken betreffende een verzoek van grutters om vrijgesteld te worden van impost op enkele artikelen uit de ordonnantie op het gemaal; deels afschriften, 1739; 412; 1 omslag
                - Uittreksel uit het register der resoluties van de Staten van Holland en West-Friesland van 16 juli 1740, betreffende een advies van de Gecommitteerde Raden op de brief van de Staten van Overijssel inzake de belasting op de Deventer-koek, 1740. Met notulen opgemaakt door Van der Heim van de besognes hierop gehouden, 1740 en 1741; 413; 1 omslag
                - Stukken betreffende de admodisatie van de impost op wijnen in het Noorder- zowel als in het Zuiderkwartier, 1741-1746; 414; 1 omslag
                - In-, uit- en doorvoerrechten, A.2.1.1.1.1.2.2.2
                - Lijsten van retroacta over de periodes 1725-1740 en 1728-1737 betreffende de tol te Urmond, 415; 2 stukken
                - Lijsten van retroacta over de periode 1729-1737 betreffende de middelen te water, (1740); 416; 2 stukken
                - Collaterale successie, A.2.1.1.1.1.2.2.3
                - Uittreksels uit de registers der resoluties van de Staten van Holland en West-Friesland van 14 augustus en 16 november 1737, betreffende de heffing van het collateraal voor kerken en vergaderplaatsen van Roomsgezinden in Holland, 1737. Met notulen opgemaakt door Van der Heim van de besognes hierop gehouden, 417; 3 stukken
                Resoluties van 14 augustus gedrukt
                - Stukken betreffende de verhoging van de collaterale successie; deels klad, 1743; 418; 1 omslag
                - 40e penning, A.2.1.1.1.1.2.2.4
                - Lijst van de opbrengst van de 40e penning van de dominiale goederen over de periode 1741-1743 na aftrek van de kosten, (1743); afschrift. Met bijlage, (1743); afschrift, 419; 2 stukken
                - Penningen op lijfrente, A.2.1.1.1.1.2.2.5
                - Stukken betreffende het heffen van penningen op lijfrenten in Holland, 1727, 1732 en 1737: deels afschriften., 420; 4 stukken
                - Klein zegel, A.2.1.1.1.1.2.2.6
                - Ordonnantie van de Staten van Holland en West-Friesland inzake het heffen van het klein zegel op geschriften, afgegeven door overheidsorganen, 1716; 421; 1 deel
                - Aantekeningen van verschillende personen, naar aanleiding van een brief van de Staten van Holland en West-Friesland van 7 augustus 1743, op de ordonnantie van 1716 inzake het heffen van het klein zegel, 422; 1 omslag
                - Stukken betreffende het invoeren van de nieuwe ordonnantie op het heffen van het collectief klein zegel, 1743 en 1744; 423; 1 omslag
                - Overige inkomsten, A.2.1.1.1.1.2.2.7
                - Uittreksel uit het register der resoluties van de Staten van Holland en West-Friesland van 23 maart 1685, betreffende het door pachters voldoen van de pachtsom aan ontvangers voor 2/3 deel in grof geld, 424; 1 stuk
                - Missive van de Hoge Raad van Holland en Zeeland van 14 december 1726 aan de Staten van Holland en West-Friesland betreffende de invordering van de obligaties, 425; 1 katern
                - Staat van het kapitaal en de interesten van de in 1711, 1712 en 1713 gehouden loterijen, 1729; 426; 1 stuk
                - Uittreksel uit het register der resoluties van de Staten van Holland en West-Friesland van 31 januari 1731, betreffende een voorstel van de Ridderschap, inzake het heffen van extra-ordinaris middelen, 1731. Met aantekeningen in margine aangebracht, 427; 1 stuk
                - Uittreksels uit de registers der resoluties van de Staten van Holland en West-Friesland, betreffende het verhogen van de inkomsten van Holland door het heffen van extra-ordinaris middelen en het stichten van een speciaal fonds als reserve, 1737, 1738, 1740-1745. Met notulen opgemaakt door Van der Heim van de besognes hierop gehouden., 428; 1 omslag
                - Concept-reglement van een loterij, waarbij de prijzen in obligaties zullen worden uitgekeerd, 1738, afschrift. Met bijlage; afschrift, 429; 1 katern en 1 stuk
              - Herziening van de financiën, A.2.1.1.1.1.2.2
                - Stukken betreffende het verminderen van de financiële lasten op de lijfrenten, opgesteld door Willem Kersseboom, 1728; 430; 2 katernen en 4 stukken
                - Lijst van stukken, dienende tot het besogne dat werd gehouden over de verbetering van de financële situatie in Holland, (1730); 431; 1 stuk
                - Uittreksels uit de rapporten van 5 mei 1728 en 25 februari 1729, betreffende het herstel van de financiële situatie in Holland, (1730); 432; 2 stukken
                - Uittreksels uit de registers der resoluties van de Staten van Holland en West-Friesland van 27 augustus 1732, betreffende het weren van fraude op de imposten van molens, grutterijen en bierstekers op het platteland, 1732. Met bijlage, 433; 2 stukken
                - Stukken betreffende het afdoen van de zaken, die in het rapport van 27 oktober 1728 inzake de verbetering van de gemene middelen naar voren zijn gebracht en betreffende het op 22 juni 1729 uitgebrachte advies concilatoir, (1733); 434; 2 stukken
                - Stukken betreffende het verhogen van de opbrensten van de gemene middelen door uitbanning van frauduleuze praktijken, 1734-1736; 435; 1 omslag
                - Uittreksel uit het register der resoluties van de Staten van Holland en West-Friesland van 17 maart 1741, betreffende een rapport over het financiële tekort voor het jaar 1741, 1741 Met notulen opgemaakt door Van der Heim van de besognes hierop gehouden; klad, 436; 2 stukken
                - Stukken betreffende verbeteringen, aan te brengen in de heffing van de 40e penning, 1743; 437; 1 omslag
                - Rapport van een onderzoekscommissie voor de Staten van Holland en West-Friesland inzake verbeteringen aan te brengen op de ordonnantie van de 20e en 40e penning en het collectief zegel, 1743; 438; 1 katern
                - Uittreksel uit het register der resoluties van de Staten van Holland en West-Friesland van 30 maart 1743, betreffende het tekort van de consenten over het lopende jaar, 1743. Met notulen opgemaakt door Van der Heim van het besogne hierop gehouden, 439; 2 stukken
                - Uittreksels uit het register der resoluties van de Staten van Holland en West-Friesland van 22 en 31 juli 1745, betreffende het aanvullen van hetgeen Friesland niet op kan brengen voor de generale kas, 1745. Met notulen opgemaakt door Van der Heim van de besognes hierop gehouden, 1745, klad, 440; 4 stukken
                Resolutie van 31 juli 1745 gedrukt